# 同一控制下合并技术调整问题

提问人：小可可豆 时间：2023-03-08 16:21:39
描述：X集团下属 2 级公司A、B， 2022 年A公司从B购买了其持有C公司100%股权，该事项发生在 2022 年 6 月，站在A分角度需要按照同一控制下企业合并处理，并调整期初数，同时将C公司全年利润及现金流纳入合并范围；站在B公司角度，需要合并将C公司1-6月份利润和现金流纳入其合并范围；站在X集团角度，该等事项不影响合并效果，需要将C公司1-6月利润金额和现金流量切掉。
问题：站在X集团角度，在试算平衡表中如何体现调整分录，且在第二年的时候滚调上年调整的利润，这个分录是个仅对年初未分配利润有影响的单边调整，这个调整放在什么地方合适呢？

回答人：chenyiwei
X合并报表层面消除重复的技术方法较多，实务中可根据自身习惯选择。例如，可以考虑采用的一种方法是：在X的合并报表范围内增设一个名为“-C”的子公司，该子公司的数据就是纳入B公司合并报表的C公司 1 ～ 6 月报表，只是将其中的每个数字都乘以-100%。将“-C”与A、B各自的小合并报表相加（尤其是B的小合并报表）即可消除该项重复问题。